【裁判字號】    98,抗,189
【裁判日期】    981130
【裁判案由】    拍賣抵押物
【裁判全文】
臺灣桃園地方法院民事裁定               98年度抗字第189號
抗  告  人  丙○○
兼代理人    乙○○
相  對  人  國泰世華商業銀行股份有限公司
法定代理人  甲○○
上列抗告人因與相對人間拍賣抵押物事件，對於中華民國98年6
月30日本院98年度司拍字第1025號裁定提起抗告，本院裁定如下
：
    主  文
抗告駁回。
抗告程序費用新臺幣壹仟元由抗告人負擔。
    理  由
一、按本法稱關係人者，謂聲請人、相對人及其他利害關係人；
    又因裁定而權利受侵害者，得為抗告；非訟事件法第10 條
    、第41條第1 項分別定有明文。次按抵押權人於債權已屆清
    償期而未受清償者，得聲請法院拍賣抵押物，就其賣得價金
    而受清償，民法第873 條定有明文。而抵押權人為此項聲請
    ，請為准予拍賣抵押物之裁定，係屬非訟事件，祗須其抵押
    權已依法登記，並債權已屆清償期而未受清償，法院即應為
    准許拍賣抵押物之裁定，此法院所為准許拍賣抵押物之裁定
    ，無確定實體法上之法律關係存否之性質，於債權及抵押權
    之存否，亦無既判力，最高法院58年度台抗字第524 號著有
    判例可稽。是對於此項法律關係有爭執者，應由有爭執之人
    ，另循民事訴訟程序以資解決，同院51年度台抗字第269 號
    判例亦足參照。
二、本件相對人主張抗告人乙○○及丙○○於民國93年10月27日
    以原裁定附表所示抗告人丙○○所有之不動產為向相對人所
    負債務之擔保，設定本金最高限額新台幣（下同）1,700,00
    0 元之抵押權，依法登記在案。茲抗告人乙○○對相對人負
    債1,525, 814元，已屆清償期而未獲清償，該債權並為上開
    最高限額抵押權擔保效力所及，為此聲請准予拍賣抵押物，
    並提出土地及建物登記第二類謄本、他項權利證明書、抵押
    權設定契約書、貸款契約書等影本為證。參照首開說明，原
    法院據以准許相對人拍賣抵押物之聲請，即無不當。
三、本件抗告意旨略以：抗告人前因房屋貸款而與相對人簽訂上
    開抵押權設定契約書，但抗告人就房屋貸款部分均正常繳款
    中，並無相對人所謂「已屆清償期而未受清償」之情形，是
    抗告人與相對人間之債務尚有糾葛，故提起本件抗告等語。
    查，抗告人乙○○為本件拍賣抵押物之利害關係人，固得就
    原裁定提起抗告，惟抗告人等以上開房屋貸款仍正常繳款為
    由提起抗告，然業經相對人陳明係因抗告人乙○○信用卡債
    務未清償而非房屋貸款未清償，且信用卡債權係最高限額抵
    押權所擔保之債權，並提出存證信函影本（見相對人98年7
    月24日提出之民事陳述意見狀），及信用卡申請書影本為證
    （見原拍賣抵押物卷宗第13頁），則形式上審查，相對人確
    有債權已屆清償期而未受清償之情事，依首開意旨，原裁定
    並無不合。且抗告人上開主張，核屬實體法上之爭執，非本
    件非訟程序得審酌，依首開說明，亦應由抗告人另行起訴，
    以求解決。是抗告人提起本件抗告，為無理由，應予駁回。
四、據上論結，本件抗告為無理由，爰裁定如主文。
中    華    民    國    98    年    11    月    30    日
              民事第一庭  審判長法  官  郭琇玲
                                法  官  范明達
                                法  官  陳婉玉
以上正本係照原本作成
如不服本裁定，僅得於收受本裁定正本送達後10日內，以適用法
規顯有錯誤為理由，向本院提出再抗告狀，（須附繕本一份及繳
納再抗告裁判費新台幣1,000 元），經本院許可後始可再抗告。
中    華    民    國    98    年    11    月  30      日
                                書記官  利冠蔚


司法院資訊處製作；財團法人民間司法改革基金會備份。
